Config:
  hfst:
    Gen: ../../../src/generator-gt-norm.hfst
    Morph: ../../../src/analyser-gt-norm.hfst
  xerox:
    Gen: ../../../src/generator-gt-norm.xfst
    Morph: ../../../src/analyser-gt-norm.xfst
    App: lookup

Tests:

# todo:
# Proofread the gold standard (below)
# Then: run analyser, then correct. 


  Noun - suhvli: # Noun 'laatikko'
     suhvli+N+Sg+Nom: suhvli
     suhvli+N+Sg+Gen: suhvli
     suhvli+N+Sg+Par: suhvlit
     suhvli+N+Sg+Ill: suhvlihe
     suhvli+N+Sg+Ine: [suhvlin, suhvlih, suhvlihn]
     suhvli+N+Sg+Ela: suhvlist
     suhvli+N+Pl+Gen: suhvlidõ
     suhvli+N+Pl+Par: suhvliid
     suhvli+N+Pl+Ill: [suhvlihe, suhvliihe]
     suhvli+N+Pl+All: [suhvlilõ, suhvliilõ]
